臺灣雲林地方法院刑事判決
110年度易字第537號
公  訴  人  臺灣雲林地方檢察署檢察官
被      告  鍾瑞鈴

                    住新竹縣○○鄉○○村○○街00號                          居雲林縣○○鄉○○村○○○路00巷0號


指定辯護人  本院公設辯護人許俊雄  
上列被告因竊盜案件，經檢察官提起公訴（110年度偵字第5499
號、110年度偵字第5498號），被告於準備程序中就被訴事實為
有罪之陳述，本院依簡式審判程序判決如下：
    主      文
鍾瑞鈴犯如附表所示之罪，各處如附表所示之刑及沒收。上開所
處罰金部分，應執行罰金新臺幣肆仟元，如易服勞役，以新臺幣
壹仟元折算壹日。沒收部分併執行之。
    事實及理由
壹、犯罪事實　
一、鍾瑞鈴意圖為自己不法之所有，基於竊盜之各別犯意，分別
    為以下行為：
㈠、於民國110年5月16日凌晨0時30分許，行經址設雲林縣○○鄉○○
    路00號李正利經營之快炒店時，徒手竊取快炒店門外之空酒
    瓶1瓶及啤酒籃1個，得手後離去。
㈡、於110年5月19日1時55分許，行經址設雲林縣○○鄉○○路00號李
    正利經營之快炒店時，徒手竊取快炒店門外之空酒瓶1瓶及
    啤酒籃1個，得手後離去。
㈢、於110年5月18日17時55分許，行經址設雲林縣○○鄉○○路00號
    全聯福利中心旁邊之停車場時，徒手竊取斐氏艷玄所有、吊
    掛於電動機車車頭之黑色背包1個(背包價值約新臺幣【下同
    】2,000元，內有Airpods pro耳機1副【價值約7,000元】、
    鑰匙2把、印章1顆，均已發還斐氏艷玄)，得手後離去。
二、嗣經李正利、斐氏艷玄發覺遭竊而報警處理，經警調閱監視
    器畫面，因而知悉上情。　　　　　　　
貳、程序部分
　　被告鍾瑞鈴所犯均係死刑、無期徒刑、最輕本刑為3年以上
    有期徒刑以外之罪，其於準備程序中就前揭被訴事實均為有
    罪之陳述，經本院告知簡式審判程序之旨，並聽取公訴人、
    被告及辯護人之意見後，本院依刑事訴訟法第273條之1第1
    項之規定，裁定以簡式審判程序進行本案之審理，是本案之
    證據調查，依刑事訴訟法第273條之2規定，自不受同法第15
    9條第1項、第161條之2、第161條之3、第163條之1及第164
    條至第170條規定之限制。
參、認定犯罪事實所憑之證據及理由　　　　
一、上開犯罪事實業經被告坦承不諱（偵5499卷第15至17頁、偵
    5498卷第13至15頁、本院卷一第225 至230 頁、本院卷二第
    237、247頁），核與證人即被害人李正利（偵5498卷第9至1
    1頁）、證人即告訴人斐氏艷玄（偵5499卷第19至33頁）之
    證述相符，並有監視器畫面翻拍照片及現場採證照片：㈠、1
    10 年5 月16日凌晨0 時30分許及110 年5 月19日1 時55分
    許（偵5498 卷第47至53頁）；㈡、110 年5 月18日17時55分
    許（偵5499卷第45至53頁）、雲林縣警察局臺西分局扣押筆
    錄、扣押物品目錄表、贓物認領保管單1 份（偵5499卷第35
    至43頁）、監視器畫面光碟1 片（偵5499卷卷底光碟存放袋
    內）在卷可佐。
二、綜上，被告之任意性自白均有上開證據予以補強，應與事實
    相符，堪採為認定事實之依據。從而，本案事證明確，被告
    犯行堪以認定，均應依法論罪科刑。
肆、論罪科刑
一、核被告就犯罪事實一㈠、㈡、㈢所為，均係犯刑法第320 條第1
     項之竊盜罪。被告所犯上開3罪之犯意各別，行為互殊，應
    予分論併罰。　　　　
二、起訴意旨雖敘明被告構成累犯，並請求是否依刑法第47條第
    1項規定加重其刑等語。惟起訴意旨未就被告構成累犯之前
    階段事實及應加重其刑之後階段事項，主張並具體指出證明
    方法，容屬未盡實質舉證責任，本院自無從為補充性調查，
    即不能遽行論以累犯及加重其刑，但本院仍得就被告之前科
    素行，依刑法第57條第5款所定「犯罪行為人之品行」之量
    刑審酌事項而為下述評價，併予敘明（參見最高法院110年
    度台上大字第5660號裁定、最高法院110年度台上字第5660
    號判決意旨）。　　
三、爰審酌被告不思以正當方式取得財物，而以上開方式分別竊
    取被害人李正利、告訴人斐氏艷玄之上開財物，漠視他人之
    財產法益，欠缺法紀觀念及自我控制能力，且被告有數次竊
    盜前科紀錄，應知所警惕，從前案中記取教訓，然被告卻未
    能改善此惡習，誠屬不該。惟念及被告犯後坦承犯行，態度
    尚可，且本案均係以徒手方式行竊，手段尚屬平和，另就犯
    罪事實一㈢之部分，被告所竊取之物，已由告訴人斐氏艷玄
    領回等節，有前引贓物認領保管單（偵5499卷第43頁）存卷
    可查，再酌以被害人李正利於警詢時陳述：我不對被告提告
    等節（偵5498卷第11頁）。兼衡被告自陳高職畢業之教育程
    度；已婚，育有1 名子女，已成年；家庭成員有父母；之前
    從事餐飲業之工作，每月收入約2、3萬元等節(本院卷二第2
    49頁)，以及告領有中度身心障礙證明等節，此有中度身心
    障礙證明附卷為憑（偵5499卷第9頁）。另辯護人於本院審
    理時陳稱：審酌被告僅有高職畢業，教育程度不高，又有中
    度精神疾病，並且領有中華民國身心障礙證明，一時失慮誤
    犯本案，犯後也坦承犯行，犯後態度相當良好，被告所竊盜
    的物品價值非高，被害人李正利表示不追究，而告訴人裴氏
    艷玄遭竊之物，亦已返還，故希望從輕量刑，給予被告改過
    自新之機會等情(本院卷二第249至250頁)。再徵諸檢察官、
    被告、辯護人對本案刑度之意見(本院卷二第250頁)、被告
    素行(詳見卷內臺灣高等法院被告前案紀錄表)等一切情狀，
    分別量處如附表所示之刑，並就罰金之宣告刑，定如主文所
    示之執行刑，另分別就有期徒刑、罰金各定易科罰金及易服
    勞役之折算標準。　　　　
伍、沒收部分
一、被告就犯罪事實一㈠、㈡各竊得空酒瓶1瓶及啤酒籃1個，均為
    本案犯罪所得，並未扣案，均應依刑法第38條之1第1項前段
    及第3項規定，宣告沒收之，並於全部或一部不能沒收或不
    宜執行沒收時，各追徵其價額。
二、被告就犯罪事實一㈢所竊得之黑色背包1個、Airpods pro耳
    機1副、鑰匙2把、印章1顆，已實際發還告訴人斐氏艷玄，
    此有贓物認領保管單（偵5499卷第43頁）存卷可憑，故依刑
    法第38條之1第5項規定，不予宣告沒收，附此敘明。　　
據上論斷，應依刑事訴訟法第273 條之1 第1 項、第299 條第1
項前段（依刑事判決精簡原則，僅記載程序法條），判決如主文
。
本案經檢察官姜智仁提起公訴，檢察官謝宏偉到庭執行職務。
中　　華　　民　　國　　111 　年　　6 　　月　　30　　日
                  刑事第八庭  法  官  蕭孝如

以上正本證明與原本無異。
如不服本判決應於收受判決後 20 日內向本院提出上訴書狀，並
應敘述具體理由；其未敘述上訴理由者，應於上訴期間屆滿後20
 日內向本院補提理由書（均須按他造當事人之人數附繕本）。
「切勿逕送上級法院」。
                              書記官  鄭庭羽
中　　華　　民　　國　　111 　年　　6 　　月　　30　　日


附錄本件論罪科刑法條全文
中華民國刑法第320條
意圖為自己或第三人不法之所有，而竊取他人之動產者，為竊盜
罪，處五年以下有期徒刑、拘役或五十萬元以下罰金。
意圖為自己或第三人不法之利益，而竊佔他人之不動產者，依前
項之規定處斷。
前二項之未遂犯罰之。　

附表
編號 犯罪事實          罪名、宣告刑及沒收 1 犯罪事實一㈠ 鍾瑞鈴犯竊盜罪，處罰金新臺幣參仟元，如易服勞役，以新臺幣壹仟元折算壹日。 未扣案之犯罪所得空酒瓶壹瓶及啤酒籃壹個均沒收之，於全部或一部不能沒收或不宜執行沒收時，各追徵其價額。 2 犯罪事實一㈡ 鍾瑞鈴犯竊盜罪，處罰金新臺幣參仟元，如易服勞役，以新臺幣壹仟元折算壹日。 未扣案之犯罪所得空酒瓶壹瓶及啤酒籃壹個均沒收之，於全部或一部不能沒收或不宜執行沒收時，各追徵其價額。 3 犯罪事實一㈢ 鍾瑞鈴犯竊盜罪，處有期徒刑參月，如易科罰金，以新臺幣壹仟元折算壹日。